

FORMACIÓN ACADÉMICA

 Tecnico superior universitario en electronica Instituto Universitario de Tecnología Readic, 2021.

CURSOS /

- **React Js**Diciembre 2022 Febrero 2023 Coderhouse
- JavaScript
 Octubre 2022 Noviembre 2022 Coderhouse
- **Desarrollo Web**Julio 2022 Septiembre 2022 Coderhouse

IDIOMAS 🖳

Español: Nativo Ingles: A2

CONTACTO

- 😭 cardoz.jg@gmail.com
- <u>+58 424 692 6618</u>
- in Jose Cardozo
- 📍 Zulia. Venezuela

JOSÉ G. CARDOZO G. FRONT END DEVELOPER JR.

SOBRE MI

Soy técnico superior en electrónica, especialista en el manejo de tecnología FTTH. Hace tiempo que estoy interesado en la programación y hoy en día, he decidido cambiar completamente mi rumbo profesional dedicándome al Desarrollo Front-end. Constantemente adquiero conocimientos que me ayudan a crecer en este mundo de la programación web, aprendiendo tecnologías como React, Firebase, HTML, CSS y Javascript.

EXPERIENCIA LABORAL

Vendedor

Seelcomp, 07/2022 - 10/2022

- Asesorias de equipos de computacion
- Mantenimiento de equipos de computacion
- Tecnico de Computadoras

Tecnico de redes

T&T Network Solutions LLC, 03/2022 - 06/2022

- Reparaciones de Instalacion FTTH
- Empalmes de fibra optica
- Configuracion de antenas ubiquiti AC

Tecnico de electromedicina

Hospital Manuel Noriega Trigo, 03/2021 - 01/2022

- Manejo de software de maquina de Rayos X
- Reparacion de equipos digitales de Rayos X
- Reparacion y mantenimiento de Sistema de Computo.

HABILIDADES

- HTML
- GIT
- CSS
- React.Js
- SASS
- Bootstrap
- JS